福建高等法院金門分院刑事判決　　　　　　　　　　　　九十年度上易字第二五號
　　上　訴　人　福建金門地方法院檢察署檢察官
　　被　　　告　甲○○　男　民.
　　　　　　　　　　　　身分證.
　　　　　　　　　　　　住金門.
　　　　　　　　　　　　居金門.
右上訴人因被告公共危險案件，不服福建金門地方法院九十年度易字第五六號，中華
民國九十年九月二十五日第一審判決（起訴案號：福建金門地方法院檢察署九十年度
偵字第二二０號），提起上訴，本院判決如左：
　　主　　文
原判決撤銷。
甲○○因業務上之過失傷害人，處有期徒刑參月，如易科罰金，以參佰元折算壹日，
緩刑貳年。
　　事　　實
一、甲○○係金門聯合瓦斯行送貨員，平日以運載桶裝瓦斯給客戶為其業務，並負有
    將瓦斯桶安裝妥適之義務。於民國九十年五月四日下午四時十分許，甲○○運載
    桶裝瓦斯至坐落在金門縣金城鎮○○路二十三號，由蔡成興所經營之統有自助餐
    店，本應注意瓦斯屬易燃品，於安裝時應須遠離火源，並在能注意而竟疏未注意
    之情況下，於上開地點安裝瓦斯而打開瓦斯桶之際，未注意蔡成興正在廚房炒菜
    ，適瓦斯發生外洩而引燃，致發生火災，使蔡成興遭受灼傷，且左手前臂二度燒
    燙傷百分之五，並燒燬電視一台、冰箱一台、床櫃一組、餐檯一個，致生公共危
    險，幸經及時報警將火勢撲滅而未釀成大災害。
二、案經蔡成興訴由金門縣警察局移送福建金門地方法院檢察署檢察官偵查起訴。
　　理　　由
一、前揭事實，業據被告甲○○迭於警訊、偵審中坦認不諱，核與被害人即當時在統
    有自助餐店正在廚房炒菜之蔡成興，於偵審中結證情節相符，且有蔡成興驗傷診
    斷書一紙在卷可資佐證（見偵查卷四九頁），復有本次火災發生之主因，確實肇
    因於被告換裝瓦斯不慎，所引燃火勢導致起火燒燬電視一台、冰箱一台、床櫃一
    組、餐檯一個，並有相片四張及金門縣消防局火災原因調查報告書可稽（見九十
    年度偵字第二二０號第十九｜三八頁），事證明確，被告犯行已堪認定，應依法
    論科。
二、核被告所為，係犯刑法第一百七十五條第三項、第二百八十四條第二項前段之罪
    。被告一行為觸犯構成要件不同之罪名，為異種想像競合犯，應從一重因業務上
    之過失傷害人論處。原審據以論罪科刑，原非無見，惟查刑法上所謂業務，係指
    個人基於其社會地位繼續反覆所執行之事務，其主要部分之業務，固不待論，即
    為完成主要業務所附隨之準備工作與輔助事務，亦應包括在內，最高法院八十一
    年度台上字第一二二四號判決可資參酌，被告既從事瓦斯行送貨員，平日係以運
    載桶裝瓦斯給客戶為其主要業務，並負有將瓦斯桶安裝妥適之義務，其因換裝瓦
    斯不慎，致肇本件火災之發生，並使蔡成興遭受傷害，依法應屬刑法第二百八十
    四條第二項前段因業務上之過失傷害人之罪責，檢察官起訴法條及原審法院均誤
    認係犯普通過失傷害人之行為，容有未洽，檢察官起訴法條應予變更。茲檢察官
    循告訴人蔡成興之請求上訴意旨略稱：「被告甲○○於肇事後，雖與告訴人成立
    調解，但迄今未為履行，分文未付，原審竟予輕判並予緩刑，難令信服」等語，
    惟查本件被告係瓦斯行送貨員，收入不多，且本身亦受傷，經本院勸諭後雙方已
    同意成立賠償和解在案（見本院卷第四六頁）。綜上所述，原審適用法律既有疏
    失，自應予撤銷改判，爰審酌被告所為之一切情狀，仍如原審量處如主文所示之
    刑，並諭知易科罰金之折算標準。另本件雙方既已成立賠償和解，且查被告前未
    曾受有期徒刑以上刑之宣告，有本院被告全國前案紀錄表在卷可稽，其經此次刑
    之宣告後，當知所謹慎而無再犯之虞，本院因認所宣告之刑以暫不執行為適當，
    仍如原審予以宣告緩刑二年，用啟自新。
三、據上論斷，應依刑事訴訟法第三百六十九條第一項前段、第三百六十四條、第二
    百九十九條第一項前段、第三百條，刑法第一百七十五條第三項、第二百八十四
    條第二項前段、第五十五條、第四十一條第一項前段、第七十四條第一款，罰金
    罰鍰提高標準條例第一條前段、第二條，判決如主文。
本案經檢察官劉家芳到庭執行職務。
中　　華　　民　　國　　　九十一　　　年　　　三　　　月 　　二十一　 　日
　　　　　　　　　　　　　　　　福建高等法院金門分院刑事庭
　　　　　　　　　　　　　　　　　　審判長法　官　郭　君　勳
　　　　　　　　　　　　　　　　　　　　　法　官　謝　碧　莉
　　　　　　　　　　　　　　　　　　　　　法　官　劉　啟　陽
右正本證明與原本無異。
不得上訴。
中　　華　　民　　國　　　九十一　　　年　　　三　　　月　　 二十九　 　日
　　　　　　　　　　　　　　　　　　　　　書記官　李　麗　鳳
附錄論罪科刑法條
刑法第二百八十四條第二項：
從事業務之人，因業務上之過失傷害人者，處一年以下有期徒刑、拘役或一千元以下
罰金，致重傷者，處三年以下有期徒刑、拘役或二千元以下罰金。
